最高法院刑事判決　　　　　　一○○年度台上字第一二三二號
上　訴　人　陳志慶
選任辯護人　蔡宏修律師
　　　　　　周昌賢律師
上列上訴人因違反毒品危害防制條例案件，不服台灣高等法院中
華民國九十九年十二月十七日第二審更審判決（九十九年度上更
(一)字第二０八號，起訴案號：台灣板橋地方法院檢察署九十五年
度偵字第二四一六三號），提起上訴，本院判決如下：
    主  文
上訴駁回。
    理  由
按刑事訴訟法第三百七十七條規定，上訴於第三審法院，非以判
決違背法令為理由，不得為之。是提起第三審上訴，應以原判決
違背法令為理由，係屬法定要件。如果上訴理由書狀並未依據卷
內訴訟資料，具體指摘原判決不適用何種法則或如何適用不當，
或所指摘原判決違法情事，顯與法律規定得為第三審上訴理由之
違法情形，不相適合時，均應認其上訴為違背法律上之程式，予
以駁回。本件原判決撤銷第一審關於上訴人陳志慶販賣第二級毒
品予周國興部分之判決，改判仍論處其販賣第二級毒品罪刑。已
詳敘認定犯罪事實之依據及憑以認定之理由，並對上訴人否認犯
罪之辯詞，如何不足採信，均依據卷內資料予以指駁說明，從形
式上觀察，並無任何違背法令之處。查證據之取捨及事實之認定
，為事實審法院之職權，茍其所為判斷，無違經驗法則或論理法
則，即不能任意指為違法。證人周國興警詢之陳述，詢答內容清
楚，詢問過程並無非法取供情事，預先構思虛偽證詞之可能性較
低，且亦無擔憂上訴人在旁聽聞之心理壓力，顯然具有較可信之
特別情況，且為證明犯罪事實存否所必要，而其於偵查中之證詞
，檢察官已踐行具結程序，雖未經上訴人詰問及對質，但並無顯
不可信之情況；又台北市政府警察局之鑑驗通知書、搜索扣押筆
錄、扣押物品目錄表、門號申請人之基本資料、台北市政府警察
局偵辦毒品案件尿液檢體委驗單、台灣尖端先進生技醫藥股份有
限公司之濫用藥物檢驗報告等證據資料，檢察官、上訴人及其辯
護人或表示同意作為證據，或未聲明異議，原審依刑事訴訟法第
一百五十九條之一第二項、之二、之五第一項等規定，認均具有
證據能力，所為證據之取捨，核無不合。至於上訴人之警詢筆錄
，原判決並未採為認定犯罪事實之證據，自無敘明其有無證據能
力之必要。另「審判長應將證物提示當事人、代理人、辯護人或
輔佐人，使其辨認」、「卷宗內之筆錄及其他文書可為證據者，
審判長應向當事人、代理人、辯護人或輔佐人宣讀或告以要旨」
、「審判長每調查一證據畢，應詢問當事人有無意見。」刑事訴
訟法第一百六十四條第一項、第一百六十五條第一項、第二百八
十八條之一第一項定有明文。立法趣旨在使訴訟相關人員透過調
查證據之程序，充分表達意見。但如何妥適提示上開證據資料，
則屬審判長之訴訟指揮權。如證據資料業經偵審中多次提示，被
告之訴訟防禦權已獲充分保障，審判長於最後審判期日，將證據
資料加以分類、分批提示，命訴訟相關人員辨認、表示意見，所
踐行之訴訟程序，自無違法可言。本件上開各項證據資料，既經
第一審及原審先後多次提示或告以要旨，原審審判長於審判期日
予以分類、分批提示時，係採「逐一提示，並告以要旨」方式為
之，並於調查證據完畢前詢以「尚有證據請求調查？」，上訴人
及其辯護人均答以「無」後，始進行訊問被訴犯罪事實及言詞辯
論程序，並予上訴人最後陳述意見之機會，有該審判筆錄可稽，
其所踐行之訴訟程序，亦無不合；茲原判決依憑上訴人於審判中
之部分自白，周國興警詢及偵查中之證詞及上開證據資料調查之
結果，綜合研判，認定上訴人確有於民國九十五年十月十日二十
三時十分許，在其台北縣中和市○○路四十七巷八之一號（二樓
）住處，以新台幣一萬二千元之價格，販賣甲基安非他命八包（
合計淨重三點一三公克強）予周國興犯行。並敘明周國興對於甲
基安非他命之來源，究係向上訴人購買，抑或向綽號「楊董」購
買，及購買日期、重量，購入後有無吸用，吸用若干等細節，前
後供述不一，但原審本其自由心證，認部分供詞為不實，予以摒
棄，其餘證詞為可信，加以採納，乃其審判職權之合法行使，仍
不得指為違法。至證人即周國興之女友王天惠供稱其等吸食毒品
之來源，另有其人云云，與本件待證事項無關，原判決未敘明其
證言不予採信之理由，仍無判決理由欠備之違法。再販賣毒品之
所謂販賣行為，係指行為人基於營利之目的，而販入或賣出毒品
而言。販賣毒品者，其主觀上有營利之意圖，客觀上有販賣之行
為，即足構成，至於實際上已否獲利，則非所問。而毒品係政府
嚴格查緝之違禁物，販賣刑責甚重，風險亦高，且因價格昂貴，
取得不易，苟無利可圖，應無甘冒重刑而無端供應他人之理，原
判決認定上訴人販賣毒品予周國興，有營利之意圖，所為論斷，
仍無違背經驗法則。上訴意旨未具體指摘原判決如何違背法令，
置原判決之論敘於不顧，仍執陳詞，再為事實上之爭辯，並對原
審採證認事之職權行使，任意指摘，難謂已符合首揭法定上訴要
件，其上訴違背法律上之程式，應予駁回。
據上論結，應依刑事訴訟法第三百九十五條前段，判決如主文。
中    華    民    國  一○○  年    三    月   十七   日
                      最高法院刑事第八庭
                          審判長法官  花  滿  堂  
                                法官  黃  正  興  
                                法官  洪  昌  宏  
                                法官  徐  昌  錦  
                                法官  王  聰  明  
本件正本證明與原本無異
                                      書  記  官  
中    華    民    國  一○○  年    三    月  二十一  日
                                                      Ｖ